【裁判字號】    91,附民,233
【裁判日期】    920122
【裁判案由】    過失致死
【裁判全文】
臺灣高等法院高雄分院刑事附帶民事訴訟判決        九十一年度附民字第二三三號
      原      告  丙○○    住.
      原      告  乙○○    住.
      原      告  戊○○○  住.
      兼右三人之
      訴訟代理人  丁○○○  住.
      被      告  甲○○    住.
右列被告因過失致死案件（九十一年度上易字第一六七六號），原告提起附帶民事訴
訟，請求損害賠償，本院判決如左：
    主  文
原告之訴及假執行之聲請均駁回。
    事  實
一、原告方面：
（一）訴之聲明：
    (1)被告應給付原告丁○○○新台幣（下同）二百一十萬一千七百六十六元，及自
      本件起訴狀繕本送達之翌日起至清償日止，按年息百分之五計算之利息。
    (2)被告應給付原告丙○○一百零三萬七千元，及自本件起訴狀繕本送達之翌日起
      至清償日止，按年息百分之五計算之利息。
    (3)被告應給付原告乙○○一百二十四萬八千七百四十八元，及自本件起訴狀繕本
      送達之翌日起至清償日止，按年息百分之五計算之利息。
    (4)被告應給付原告戊○○○二百零九萬零一百五十元，及自本件起訴狀繕本送達
      之翌日起至清償日止，按年息百分之五計算之利息。
    (5)原告願供擔保，請准宣告假執行。
    (6)訴訟費用由被告負擔。
（二）其事實上陳述：
    (1)緣設於高雄縣大樹鄉○○路二之三號之「鑫泉實業股份有限公司」，於民國八
      十九年一月二十二日下午六時許，在高雄縣大樹鄉觀音山「玩山園」餐廳尾牙
      聚餐時，公司負責人即被告與該公司業務協理即告訴人丁○○○之夫蔡秋浩同
      桌飲宴，席間大家飲用玉山清酒、威士忌等，被告因見蔡秋浩不勝酒力，仍續
      予勸酒，並說喝醉了要送蔡秋浩回家，致蔡秋浩繼續飲酒，終因不勝酒力嘔吐
      不醒人事，同事徐銘宏、吳桂蘭（已另為無罪判決確定）乃將蔡秋浩扶入蔡秋
      浩所有之自小客車內，再將車鑰匙交給被告，孰料被告竟食言，棄蔡秋浩於不
      顧，而搭其他車輛自行回家，致蔡秋浩因長時間留在沒有打開空調設備之車內
      窒息而死，檢察官以被告甲○○所為係犯刑法第二百七十六條第一項之過失致
      死罪嫌，依法提起公訴，現由鈞院審理中。
    (2)尾牙後蔡秋浩已酒醉不醒，完全失去保護自己之能力，被告於席間曾向蔡秋浩
      勸酒，並言明要送蔡秋浩回家，其自有保護蔡秋浩免於遭受危險且安全護送其
      返家之義務，其竟疏未注意，棄蔡秋浩於不顧自行回家，致蔡秋浩因長時間留
      在車內而窒息死亡，甲○○除應負刑法第二百七十六條第一項之過失致死罪責
      外，依民法第一百八十四條、第一百九十二條、第一百九十四條之規定，對支
      出蔡秋浩賓葬費之原告丁○○○，及受蔡秋浩扶養之配偶丁○○○、長女丙○○、次女乙○○、母親戊○○○負損害賠償責任，並對蔡秋浩之親人丁○○○
      、丙○○、乙○○、戊○○○精神上所受之痛苦，賠償相當之金額。
    (3)被告應賠償原告丁○○○喪葬費三十七萬五千元、扶養費七十二萬六千七百六
      十六元、精神慰撫金一百萬元，共計二百一十萬一千七百六十六元；被告應賠
      償原告丙○○扶養費三萬七千元、精神慰撫金一百萬元，共計一百零三萬七千
      元；被告應賠償原告乙○○扶養費二十四萬八千七百四十八元、精神慰撫金一
      百萬元，共計一百二十四萬八千七百四十八元；被告應賠償原告戊○○○扶養
      費一百零九萬零一百五十元、精神慰撫金一百萬元，共計二百零九萬一百五十
      元。爰求為判決如訴之聲明；並援用刑事訴訟之證據。
二、被告訴之聲明，請求駁回原告之訴，並否認其有刑責，抗辯其毋庸賠償原告等人
    ，且其在刑事訴訟之陳述，亦不承認有何侵權行為。
    理  由
一、按刑事訴訟諭知無罪、免訴或不受理之判決者，應以判決駁回原告之訴，刑事訴
    訟法第五百零三條第一項前段定有明文。
二、本件被告被訴過失致死案件，業經臺灣高雄地方法院諭知無罪，檢察官不服原判
    決提起上訴後，亦經本院判決上訴駁回在案。依照首開規定，自應駁回原告附帶
    提起之民事訴訟，其假執行之聲請因亦無所附麗，應併予駁回。
三、據上論斷，應依刑事訴訟法第五百零三條第一項前段，判決如主文。
中    華    民    國      九十二      年      一      月     二十二   日
                              臺灣高等法院高雄分院刑事第二庭
                                  審判長法官  林正雄
                                        法官  黃仁松
                                        法官  黃壽燕
右正本證明與原本無異。
不得上訴。
      法院書記官  黃富美
中    華    民    國      九十二      年      一      月    二十二    日


司法院資訊處製作；財團法人民間司法改革基金會備份。
